# 递延收益属于什么类别的会计科目

提问人：blueice799 时间：2012-07-05 17:44:01
请教大家，“递延收益”属于什么类别的会计科目，资产类、负债类、共同类、还是损益类？

回答人：chenyiwei
递延收益在报表上属于负债的一项。但严格来说并不符合负债的定义，而是转入损益和权益之前的一个暂挂的过渡性项目。

提问人：qjr1124 时间：2012-08-31 08:56:18
回复 blueice799 的帖子
结转清理余值为损失
借：专项应付款 贷：固定资产清理 这里是损失,个人理解相当于政府购买了企业资产呢,讨论一下.

回答人：chenyiwei
一般不能直接将清理损失冲减专项应付款，而是先把清理损失转入营业外支出，再同时从专项应付款中转入相同金额到营业外收入，即体现新准则下政府补助“收益法”和“总额法”的处理思路。

提问人：hrtsex 时间：2015-04-20 21:27:46
请教陈版，对于网站收取的会员费，预留后续年度分摊的金额能否计入“递延收益”？个人认为计入“递延收益”比计入“预收账款”更合理，不知陈版如何理解？

回答人：chenyiwei
后续将会员费转为收入时，需提供相应的服务作为对价，这是要付出成本的，因此其性质更接近于预收账款。另外还要考虑是否在未来一年内可以完成结转（即是否属于流动负债）的因素。